【裁判字號】    98,易,1114
【裁判日期】    990121
【裁判案由】    竊盜等
【裁判全文】
臺灣苗栗地方法院刑事判決              98年度易字第1114號
公  訴  人  臺灣苗栗地方法院檢察署檢察官
被      告  乙○○
上列被告因竊盜等案件，經檢察官提起公訴（98年度偵字第6686
號），改依簡式審判程序審理，判決如下：
    主  文
乙○○犯攜帶兇器竊盜罪，處有期徒刑柒月；又犯攜帶兇器竊盜
罪，處有期徒刑柒月；又收受贓物，處有期徒刑月。應執行有
期徒刑壹年貳月。
    事  實
一、乙○○意圖為自己不法所有之竊盜犯意，於民國98年12月14
    日凌晨3 時許，在新竹市○○街171-1 號前，利用客觀上對
    人之生命、身體、安全構成威脅，足供兇器使用之鐵製六角
    扳手（長約30公分、寬約5 公分，未扣案），以破壞門鎖方
    式，竊取丙○○所有停放該處之車牌號碼為0156-RU 之自用
    小客車；得手後，另基於意圖為自己不法所有之竊盜犯意，
    於同日上午6 時許，在苗栗縣後龍鎮○○街1 巷26號前，利
    用客觀上對人之生命、身體、安全構成威脅，足供兇器使用
    之鐵製梅花扳手（長約15公分，未扣案），竊取甲○○所有
    之車牌號碼為6310─NA之自用小貨車之車牌2 面，得手後，
    旋將上述車牌改懸於其上開竊得贓車上，留供己用。
二、乙○○復另基於收受贓物之犯意，於同日下午3 時40分許，
    在苗栗縣後龍鎮東明里15鄰下浮尾13號前，收受由「郭文龍
    」（郭文龍涉嫌竊盜部分，另由警偵辦中）交付之丁○○之
    台灣中小企銀及土地銀行金融卡各1 張、照片1 批、小布包
    1 個、陳火土之台灣中小企銀金融卡1 張、手機充電器1 個
    、玉墜子及玉鐲各1 個、長庚醫院掛號卡2 張及小型扳手（
    8 號）1 支之贓物（上開贓物是丁○○於98年12月14日下午
    4 時30分許，發現其苗栗縣公館鄉間山村1 鄰間山16-3號住
    處失竊之財物）。嗣其於同日下午4 時40分許，駕駛上述已
    改懸掛6310-NA 號車牌之贓車，途經苗栗縣後龍鎮東明里15
    鄰下浮尾9 號前，經警發覺可疑當場查獲，並扣得上開贓物
    。
三、案經苗栗縣警察局竹南分局報告臺灣苗栗地方法院檢察署檢
    察官偵查起訴。
    理  由
一、本件被告乙○○犯係死刑、無期徒刑、最輕本刑為3 年以上
    有期徒刑以外之罪，其於本院準備程序中就前揭被訴事實為
    有罪之陳述，經告知簡式審判程序之旨，並聽取其與公訴人
    之意見後，認無不得或不宜改依簡式審判程序進行之處，爰
    依刑事訴訟法第273 條之1 第1 項、第284 條之1 ，改依簡
    式審判程序審理；又簡式審判程序之證據調查，依刑事訴訟
    法第273 條之2 規定，不受同法第159 條第1 項審判外陳述
    排除之限制，再被告對於卷內之各項證據，亦不爭執證據能
    力，故卷內所列之各項證據，自得作為證據，合先敘明。
二、上開犯罪事實，業據被告於警訊、偵查及本院審理中均坦承
    不諱，核與證人丙○○、甲○○、丁○○於警詢中證述之情
    節相符，並有苗栗縣警察局扣押筆錄、扣押物品目錄表、贓
    物認領保管單各1 份及照片8 張在卷可稽，足見被告之自白
    確與事實相符，應可採信。是本件事證明確，被告上開犯行
    ，洵堪認定。
三、查未扣案之鐵製六角扳手1 支及鐵製梅花扳手1 支，均為金
    屬製品，質地堅硬，此為被告於本院審理時所坦認（見本院
    卷第11頁）；是該物衡情於客觀上具有危險性，以之攻擊於
    人，均足以為殺害或傷害人之生命、身體之器械，堪認為兇
    器；是核被告所為，係犯刑法第321 條第1 項第3 款之攜帶
    兇器竊盜罪、同法第349 條第1 項之收受贓物罪。而被告所
    犯上開3 罪間，犯意各別，行為互殊，皆可獨立評價，應予
    分論併罰。爰審酌被告正值青壯之年，不思以正途謀生，猶
    因不勞而獲之心態，竊取他人之物使用，侵害他人財產安全
    ，收受贓物，造成被害人受有難以回復其所有物之危險，更
    助長竊盜之歪風，惟兼念及其竊盜手段尚屬輕微，犯後均始
    終坦承犯行，態度良好等一切情狀，分別量處如主文所示之
    刑，並合併定其應執行之刑。另被告供本件犯罪所用之六角
    扳手1 支、梅花扳手1 支，未據扣案，無證據證明現仍存在
    ，為免將來執行困難，爰不予宣告沒收。
據上論斷，應依刑事訴訟法第273 條之1 第1 項、第299 條第1
項前段，刑法第321 條第1 項第3 款、第349 條第1 項、第51條
第5 款，刑法施行法第1 條之1 。
本案經檢察官黃明正到庭執行職務。
中    華    民    國    99    年    1     月    21    日
                  刑事第三庭  法  官  許蓓雯
以上正本證明與原本無異。
如不服本判決應於收受判決後10日內向本院提出上訴書狀，並應
應敘述具體理由。其未敘述上訴理由者，應於上訴期間屆滿後20
日內向本院補提理由書( 均須按他造當事人之人數附繕本) 「切
勿逕送上級法院」。告訴人或被害人如對本判決不服者，應具備
理由請求檢察官上訴，其上訴期間之計算係以檢察官收受判決正
本之日期為準。
                              書記官  許千士
中    華    民    國    99    年    1     月    21    日
附錄本案論罪科刑法條全文
中華民國刑法第321條第1項第3款
犯竊盜罪而有左列情形之一者，處 6 月以上、 5 年以下有期徒
刑：
三、攜帶兇器而犯之者。
中華民國刑法第349條第1項
收受贓物者，處 3 年以下有期徒刑、拘役或 5 百元以下罰金。

司法院資訊處製作；財團法人民間司法改革基金會備份。
